【裁判字號】    97,抗,929
【裁判日期】    970828
【裁判案由】    依職權徵收訴訟費用
【裁判全文】
臺灣高等法院民事裁定                   97年度抗字第929號
抗  告  人  乙○○
                        號2樓.
            丙○○
兼  上一人
法定代理人  甲○○
上列抗告人因與相對人臺灣板橋地方法院間依職權徵收訴訟費用
事件，對於中華民國97年5月5日臺灣板橋地方法院97年度他字第
21號所為裁定提起抗告，本院裁定如下：
    主  文
抗告駁回。
抗告訴訟費用由抗告人負擔。
    理  由
一、按刑事法院依刑事訴訟法第504條第1項以裁定將附帶民事訴
    訟移送同院民事庭，依同條第 2項規定，固應免納裁判費。
    然所應免納裁判費之範圍，以移送前之附帶民事訴訟為限，
    一經移送同院民事庭，即應適用民事訴訟法之規定。如原告
    於移送民事庭後，為訴之變更、追加或擴張應受判決事項之
    聲明，超過移送前所請求之範圍者，就超過移送前所請求之
    範圍部分，仍有繳納裁判費之義務（最高法院76年台上字第
    781號判例參照）。 又經准予訴訟救助者，於終局判決確定
    或訴訟不經裁判而終結後，第一審受訴法院應依職權以裁定
    確定訴訟費用額，向應負擔訴訟費用之當事人徵收之，民事
    訴訟法第114條第1項前段定有明文。
二、經查，抗告人前於民國（下同）94年 6月17日向原法院刑事
    庭提起刑事附帶民事訴訟，以何信諄、吳烈欽、李俊宏、張
    智堯、黃俊儒、曾彥敏、馬韻雯、曹登鳳、林宜蓁、陳麗珍
    為被告 ， 請求彼等連帶給付抗告人丙○○新臺幣（下同）
    9,393萬0,547元、連帶給付抗告人甲○○ 1,700萬元、連帶
    給付抗告人乙○○ 992萬元及法定遲延利息（見原法院94年
    度重附民字第33號卷(一)第1頁、卷(二)第3頁）。經原法院刑事
    庭於95年9月5日以94年度重附民字第33號刑事附帶民事訴訟
    裁定移送原法院民事庭審理（95年度重訴字第 449號）後，
    抗告人嗣於95年12月11日追加馬立義、林勝利為被告（見原
    法院95年度重訴字第449號卷(一)130頁）；又於96年6月7日具
    狀減縮訴之聲明為請求被告連帶給付抗告人丙○○ 4,702萬
    6,347元、連帶給付抗告人甲○○411萬元、連帶給付抗告人
    乙○○ 143萬元及法定遲延利息（見原法院95年度重訴字第
    449號卷(二)42頁）。 而就上開追加部分，業經原法院民事庭
    於96年8月3日裁定命抗告人丙○○、甲○○、乙○○依序補
    繳第一審裁判費42萬5,864元、 4萬1,689元、1萬5,157元（
    見原法院95年度重訴字第 449號卷(二)66頁），惟因抗告人聲
    請訴訟救助而經原法院民事庭以96年度救字第86號裁定准許
    在案，因而暫免繳納。嗣原法院民事庭於96年 8月16日以95
    年度重訴字第 449號判決抗告人一部勝訴、一部敗訴，並命
    抗告人丙○○、甲○○、乙○○應依序負擔訴訟費用百分之
    56、百分之5、百分之2，上開判決因兩造均未合法上訴，已
    告確定，此業經本院調取原法院95年度重訴字第 449號侵權
    行為損害賠償事件卷宗核閱屬實。揆諸前揭說明，就上開因
    訴訟救助而得暫免繳納之第一審裁判費，自應由原法院依職
    權以裁定確定訴訟費用額，並向應負擔訴訟費用之抗告人徵
    收。從而原法院於上開判決確定後，依職權按抗告人所應負
    擔之上開比例，裁定命抗告人丙○○、甲○○、乙○○依序
    向原法院繳納27萬0,318元〔其計算式為：(425,864元+41,6
    89元+15,157元)×56%=270,318元〕、 2萬4,136元〔其計算
    式為：(425,864元+41,689元+15,157元)×5%=24,136元〕、
    9,653元〔其計算式為：(425,864元+41,689元+15,157元)×
    2%=9,653元〕，並無不合（原裁定另命何信諄等12人應連帶
    繳納訴訟費用 17萬8,603元部分，未據何信諄等12人聲明不
    服，已告確定）。抗告意旨仍執：上開事件依刑事訴訟法第
    504條第2項規定，係免納裁判費云云，指摘原裁定不當，聲
    明廢棄，為無理由，應予駁回。
三、據上論結，本件抗告為無理由，依民事訴訟法第495條之1第
    1項、第449條第1項、第95條、第78條、第85條第1項前段，
    裁定如主文。
中    華    民    國    97    年    8     月    28    日
                  民事第六庭
                      審判長法  官  林鄉誠
                            法  官  許紋華
                            法  官  梁玉芬
正本係照原本作成。
本裁定除以適用法規顯有錯誤為理由，並經本院許可外，不得再
抗告。如提起再抗告，應於收受後10日內委任律師為訴訟代理人
向本院提出再抗告狀。並繳納再抗告費新台幣１千元。
中    華    民    國    97    年    8     月    29    日
                            書記官  常淑慧


司法院資訊處製作；財團法人民間司法改革基金會備份。
